# 超额亏损的确认

提问人：stoneinsea 时间：2016-10-10 20:42:05
请教：
甲公司投资设立全资子公司，出资 500 万元，子公司注册资本 500 万元。设立后子公司持续亏损， 2015 年净资产为-1300万元，甲将子公司转让，取得价款 1 元。 甲公司已全额计提长投减值准备 500 万元，在母公司报表确认投资收益 1 元。请教：在合并报表怎样确认投资收益？是将以前年度确认的超额亏损（未分配利润）在当期转到投资吗？谢谢！!

回答人：chenyiwei
参考证监会会计部《上市公司执行企业会计准则监管问题解答（ 2009 年第 1 期）》（会计部函[2009]48号）中的问题 3 ：
问题3.执行新会计准则后，对于转让超额亏损子公司的经济业务，在合并报表中应如何进行会计处理？ 解答：公司对超额亏损子公司在 2006 年 12 月 31 日前根据有关规定未确认的投资损失，公司在新会计准则实施后转让上述超额亏损子公司时，转让价款与上述未确认投资损失的差额应调整未分配利润，不能在合并利润表中确认为当期投资收益；对于新会计准则实施后已在利润表内确认的子公司超额亏损，在转让该子公司时可以将转让价款与已确认超额亏损的差额作为投资收益计入当期合并利润表。